【裁判字號】    90,毒抗,119
【裁判日期】    900220
【裁判案由】    毒品危害防制條例
【裁判全文】
臺灣高等法院刑事裁定                              九十年度毒抗字第一一九號
    抗  告  人
    即  被  告  甲○○
右抗告人因毒品危害防制條例案件，不服台灣新竹地方法院民國八十九年十二月八日
裁定 (八十九年度毒聲字第二八三五號)，提起抗告，本院裁定如左：
    主  文
抗告駁回。
    理  由
一、原裁定意旨略以：抗告人即被告甲○○前因施用毒品案件，經觀察、勒戒後，認
    無繼續施用毒品之傾向，業由臺灣新竹地方法院檢察署檢察官為不起訴處分確定
    在案。惟被告復於民國八十九年九月二十二日十二時三十分許起回溯前九十六小
    時內之某時，在不詳地點施用第二級毒品安非他命，為警於八十九年九月二十二
    日通知採尿送驗查獲，檢察官依毒品危害防制條例第二十條第一項及觀察勒戒處
    分執行條例第三條第一項、第二項規定，裁定送勒戒處所觀察、勒戒，核無不合
    ，爰裁定將被告送勒戒處所觀察、勒戒等語。
二、抗告意旨略以：伊於八十九年二月間已因施用毒品案件，經觀察、勒戒認無繼續
    施用傾向，而由台灣新竹地方法院檢察署檢察官為不起訴處分確定，嗣於八十九
    年五月起即由新竹市警察局第二分局不定期通知伊採取反液檢驗是否有繼續施用
    傾向，迄八十九年十一月，至少已有七次抽檢，唯八十九年九月二十二日之尿液
    有安非他命反應，是該次之檢驗自有重新鑑定之必要，並請調取伊歷次抽檢之尿
    液轉送台大醫院檢驗云云。
三、經查，被告前因施用毒品案件，經觀察、勒戒後，認無繼續施用毒品之傾向，業
    由臺灣新竹地方法院檢察署檢察官於八十九年二月十五日以八十八年毒偵字第一
    ０五五號為不起訴處分確定在案，此有臺灣新竹地方法院檢察署刑案資料查註紀
    錄表在卷為憑。而被告雖辯稱前案勒戒出所後即未再施用毒品，惟其於八十九年
    九月二十二日十二時三十分許在警局所採之尿液，經送臺灣檢驗科技股份有限公
    司以以ＥＩＡ酵素免疫分析法初步篩檢、復以氣相層析質譜儀分析法確認分析結
    果，是該檢驗程序嚴緊，而檢驗結果確呈毒品甲基安非他命陽性反應，此有列管
    毒品人口尿液檢體採集送驗表、尿液檢體姓名代號對照表及臺灣檢驗科技股份有
    限公司八十九年十月四日ＣＺ00000000000號濫用藥物尿液檢驗報告
    在卷可稽。按「甲基安非他命經口服後約百分之七十於二十四小時內自尿液中排
    出，約百分之九十於九十六小時內自尿液中排出；．．甲基安非他命之檢出與其
    投與方式、投與量、個人體質、採尿時間及檢測儀器之精密度等諸多因素有關，
    因此僅憑尿液中呈安非他命陽性反應，並無法確實推算吸食時間距採集時間之長
    短，惟依上述資料推斷，最長不可能超過四日」，有行政院衛生署藥物食品檢驗
    局八十一年二月八日（八一）藥檢壹字第００一一五六號函一紙附卷可參。是依
    上開說明，被告所辯並不足採，其於八十九年九月二十二日十二時三十分許採尿
    時起回溯前九十六小時內之某時，在不詳處所施用第二級毒品安非他命之犯行，
    堪已認定。本件事證明確，無重新檢驗上揭尿液之必要，原審依檢察官聲請按毒
    品危害防制條例第二十條第一項及觀察勒戒處執行條例第三條第一項、第二項規
    定裁定送觀察勒戒，於法並無不合。本件抗告，並無理由，應予駁回。
四、據上論結，應依刑事訴訟法第四百十二條，裁定如主文。
中      華      民      國      九十      年      二      月    二十    日
                              臺灣高等法院刑事第二十四庭
                                  審判長法  官  陳  貽  男
                                        法  官  李  世  貴
                                        法  官  陳  憲  裕
右正本證明與原本無異。
不得再抗告。
                                        書記官  劉  育  妃
中    華    民    國      九十    年      二        月       二十一     日


司法院資訊處製作；財團法人民間司法改革基金會備份。
